nl: Huis en tuin > Linnengoed > Beddengoed: Bedhemels; Bedlakens; Beddengoedsets; Bedrokken; Dekens; Hoezen voor donsdekens; Matrasbeschermers; Matrastoppers; Slaapmatten; Kussenhoezen; Kussens; Dekbedden
th: บ้านและสวน > ผ้าปูที่นอนและของใช้บนเตียง > เตียงนอน: มุ้งที่นอนสำหรับตกแต่ง; ผ้าปูที่นอน; ชุดเครื่องนอน; สเกิร์ตเตียง; ผ้าห่ม; ปลอกผ้านวม; ที่ป้องกันฟูก; แผ่นรองที่นอน; ผ้ารองนอน; ปลอกหมอนและสิ่งประดับ; หมอน; ผ้าคลุมเตียงและผ้านวมคลุมเตียง
ja: ホーム・ガーデン > テーブルリネン・寝具 > 寝具: ベッド用天蓋; シーツ; 寝具セット; ベッドスカート; 毛布・ブランケット; 掛け布団カバー; マットレス保護用品; マットレストッパー; お昼寝マット; 枕カバー; 枕; キルト・掛け布団
nb: Hjem og hage > Lakner og sengetøy > Sengetøy: Baldakiner; Laken; Sengetøysett; Sengeskjørt; Sengetepper; Dynetrekk; Madrassbeskyttere; Overmadrasser; Sovematter; Putetrekk; Puter; Dyner
hu: Otthon és kert > Textíliák és ágyneműk > Ágyneműk: Ágytetők; Ágyhuzatok; Ágyneműszettek; Ágyszoknyák; Takarók; Paplanhuzatok; Matracvédők; Matracvédők; Napozómatracok; Párnahuzatok és párnák; Párnák; Takarók és paplanok
zh-CN: 家居与园艺 > 床上用品 > 床品: 床幔; 床单; 床上用品套装; 床裙/床罩; 毯子; 被罩; 床笠; 床垫保护垫; 午睡墊; 枕套/装饰枕套; 枕头; 拼花被/棉被
sl-SI: Dom in vrt > Posteljno perilo in posteljnina > Posteljnina: Baldahini; Posteljne rjuhe; Kompleti posteljnine; Posteljne zavesice; Odeje; Prevleke za odeje; Ščitniki za vzmetnice; Nadvložki za vzmetnice; Podloge za dnevni počitek; Prevleke za vzglavnike in blazine; Blazine; Prešite odeje in tople odeje
pt-PT: Casa e jardim > Atoalhados e roupa de cama > Roupa de cama: Dosséis para cama; Lençóis; Conjuntos de cama; Capa para base da cama; Cobertores; Capas de edredão; Protetores de colchão; Sobrecolchões; Colchões de chão; Fronhas e capas decorativas para almofadas; Almofadas; Colchas e mantas
de: Heim & Garten > Bett- und Haushaltswäsche > Bettwäsche: Baldachine & Betthimmel; Bettlaken; Bettwäsche-Sets; Bettvolants; Decken; Bettbezüge; Matratzenschoner; Matratzenauflagen; Schlafunterlagen; Kissenbezüge; Kopfkissen; Steppdecken & Quilts
fr: Maison et jardin > Linge > Literie: Ciels de lit; Draps de lit; Ensembles de literie; Cache sommiers; Couvertures; Housses de couette; Protèges-matelas; Surmatelas; Matelas de sieste; Taies et protections d’oreiller; Oreillers; Dessus-de-lit et couettes
sv: Hem och trädgård > Linne och sängkläder > Sängkläder: Sänghimlar; Lakan; Sängkläder; Sängkjolar; Filtar; Påslakan; Madrasskydd; Bäddmadrasser; Sovmattor; Örngott och kuddvar; Kuddar; Quiltar och täcken
ro-RO: Casă și grădină > Articole textile și lenjerie de pat > Lenjerie de pat: Baldachine pentru pat; Cearșafuri de pat; Seturi de lenjerie de pat; Garnituri pat; Pături; Huse pentru pilote; Protecții pentru saltea; Protecții de saltea; Covorașe pentru dormit; Fețe de pernă și fețe de pernă decorative; Perne; Pleduri și cuverturi
sk-SK: Dom a záhrada > Obliečky a posteľná bielizeň > Obliečky: Baldachýn nad posteľ; Posteľné obliečky; Súpravy posteľnej bielizne; Ozdobný lem postele; Prikrývky; Obliečky na periny; Chrániče matracov; Vrchné matrace; Skladacie matrace; Obliečky na vankúše a dekoračné vankúšiky; Vankúše; Prešívané deky a prehozy na posteľ
tr: Ev ve Bahçe > Yatak Çarşaf ve Nevresimleri > Yatak Takımları: Cibinlikler; Çarşaflar; Uyku Setleri; Karyola Etekleri; Battaniyeler; Nevresimler; Yatak Koruyucular; Yatak Uyku Pedleri; Uyku Minderleri; Yastık Kılıfları ve Kırlent Kılıfları; Yastıklar; Örtüler ve Yorganlar
bg-BG: Дом и градина > Домашен текстил и спално бельо > Спално бельо: Балдахини; Чаршафи; Комплекти спално бельо; Драперия за легло; Одеяла; Пликове за завивки; Протектори за матраци; Топ матраци; Постелки за спане за деца; Калъфки за стандартни и декоративни възглавници; Възглавници; Ватирани покривала за легло и топли завивки
pl: Dom i ogród > Bielizna stołowa i pościelowa > Artykuły pościelowe: Baldachimy nad łóżko; Prześcieradła; Zestawy pościeli; Falbany do łóżek; Koce; Poszwy; Ochraniacze na materace; Nakładki na materace; Maty do leżenia; Powłoczki i ozdobne poszewki na poduszki; Poduszki; Kołdry
hr-HR: Dom i vrt > Posteljina i krevetnina > Krevetnina: Nadstrešnice za krevet; Plahte; Kompleti posteljine; Suknje za krevet; Pokrivači; Navlake za poplun; Zaštite za madrac; Nadmadraci; Podloge za spavanje i odmor; Jastučnice i navlake; Jastuci; Pokrivači i popluni
lt-LT: Namai ir sodas > Patalynė ir baltiniai > Patalynė: Baldakimai; Paklodės; Patalynės komplektai; Lovos sijonai; Antklodės; Antklodžių užvalkalai; Čiužinių apsaugos; Čiužinių užtiesalai; Miego kilimėliai; Pagalvių užvalkalai; Pagalvės; Dygsniuotos antklodės
ru: Дом и сад > Кухонный текстиль, постельные принадлежности и полотенца > Постельные принадлежности: Балдахины для кроватей; Простыни; Комплекты постельного белья; Подзоры для кроватей; Одеяла; Пододеяльники; Наматрасники и чехлы для матрасов; Наматрасники; Коврики для сна; Наволочки и чехлы для подушек; Подушки; Стеганые и пуховые одеяла
it: Casa e giardino > Biancheria > Lenzuola: Tende per baldacchino; Lenzuola; Set di biancheria da letto; Mantovane per letto; Coperte; Copripiumini; Proteggi materasso; Coprimaterassi; Materassini da campeggio; Federe e copricuscini; Cuscini; Trapunte e piumini
el: Σπίτι & κήπος > Λευκά είδη & κλινοσκεπάσματα > Κλινοσκεπάσματα: Ουρανοί για κρεβάτια; Σεντόνια; Σετ κλινοσκεπασμάτων; Υφασμάτινα διακοσμητικά καλύμματα βάσης κρεβατιού; Κουβέρτες; Παπλωματοθήκες; Προστατευτικά στρώματος; Επιστρώματα στρωμάτων; Στρωματάκια ύπνου; Μαξιλαροθήκες & διακοσμητικά; Μαξιλάρια; Παπλώματα & κουβέρτες
fi: Koti ja puutarha > Liina- ja vuodevaatteet > Vuodevaatteet: Vuodekatokset; Lakanat; Vuodevaatesarjat; Helmalakanat; Peitot; Pussilakanat; Patjansuojat; Patjansuojukset; Lattiapatjat; Tyynyliinat; Tyynyt; Viltit ja peitot
ko: 가정/원예 용품 > 리넨 제품/침구 > 침구: 침대 캐노피; 침대 시트; 침구 세트; 침대보; 담요; 이불 커버; 매트리스 프로텍터; 매트리스 토퍼; 낮잠용 매트; 베갯잇/장식용 베갯잇; 베개; 퀼트/이불
zh-TW: 居家和庭園 > 床包被套 > 寢具: 床頂篷; 床單; 寢具組; 床裙; 毛毯; 被套; 保潔墊/床包; 床墊上層軟墊; 午睡墊; 枕套/枕飾; 枕頭; 棉被
es: Casa y jardín > Ropa de casa > Ropa de cama: Doseles; Sábanas; Juegos de cama; Cubrecanapés; Mantas; Fundas de nórdico; Protectores para colchones; Cubrecolchones; Esterillas para siesta; Fundas de almohada y de cojines; Almohadas; Colchas y edredones
en: Home & Garden > Linens & Bedding > Bedding: Bed Canopies; Bed Sheets; Bedding Sets; Bedskirts; Blankets; Duvet Covers; Mattress Protectors; Mattress Toppers; Nap Mats; Pillowcases & Shams; Pillows; Quilts & Comforters
da: Hjem og have > Linned og sengetøj > Sengetøj: Sengehimler; Lagener; Sengetøjssæt; Sengeskørter; Sengetæpper; Duntæpper; Madrasbeskyttere; Topmadrasser; Hvilemadrasser; Pudebetræk og pyntebetræk; Puder; Quilte og sengetæpper
pt-BR: Casa e jardim > Lençóis e roupas de cama > Roupas de cama: Dosséis para camas; Lençóis; Conjuntos de cama; Saias de cama; Cobertores; Capas de edredons; Protetores de colchão; Protetores de colchão; Colchonetes; Fronhas e capas de travesseiros; Travesseiros; Colchas e mantas
cs: Dům a zahrada > Prádlo > Lůžkoviny: Nebesa; Prostěradla; Ložní soupravy; Postelové obruby; Deky; Povlečení na peřiny; Chrániče na matrace; Měkké vrstvy na matrac; Tenké matrace; Povlečení na polštáře; Polštáře; Patchworkové a jiné přehozy na lůžka
vi: Nhà và vườn > Vải lanh và bộ đồ giường > Chăn ga gối đệm: Màn treo trên giường; Ga giường; Bộ ga giường; Diềm phủ chân giường; Chăn; Vỏ chăn; Thiết bị bảo vệ đệm; Tấm phủ nệm; Thảm ngủ trưa; Vỏ gối & Khăn phủ; Gối; Chăn thêu